臺灣板橋地方法院刑事判決　　　　　　　　　　　　　九十一年度訴字第八二號
　　公　訴　人　臺灣板橋地方法院檢察署檢察官
　　被　　　告　乙○○
右列被告因違反毒品危害防制條例案件，經檢察官聲請簡易判決處刑（處刑書案號：
九十一年度毒偵字第七五九號），本院認為不宜，改依通常訴訟程序審理，並判決如
左：
    主  文
乙○○連續施用第一級毒品，累犯，處有期徒刑捌月。扣案之第一級毒品海洛因壹拾
包（合計總淨重捌點玖公克）及內含海洛因殘渣而無法析離之殘渣袋肆個均沒收銷燬
，另扣案之葡萄糖乙包（淨重拾玖點伍公克）沒收。又連續施用第二級毒品，累犯，
處有期徒刑陸月，扣案之第二級毒品安非他命壹拾包（合計總淨重貳佰參拾貳點玖公
克）沒收銷燬，另扣案之吸食器貳組、斜口分裝杓管貳支、玻璃球吸食器乙個、分裝
袋貳拾柒個均沒收。應執行有期徒刑壹年，扣案之第一級毒品海洛因壹拾包（合計總
淨重捌點玖公克）、內含海洛因殘渣而無法析離之殘渣袋肆個、第二級毒品安非他命
壹拾包（合計總淨重貳佰參拾貳點玖公克）沒收銷燬，另扣案之葡萄糖乙包（淨重拾
玖點伍公克）、吸食器貳組、斜口分裝杓管貳支、玻璃球吸食器乙個、分裝袋貳拾柒
個均沒收。
    事  實
一、乙○○曾因竊盜案件，於民國七十九年八月十七日，經本院以七十九年度少訴字
    第一五六號處有期徒刑一年，並於七十九年十月十五日確定。又因藥事法案件，
    於八十四年四月二十五日，經本院以八十四年度訴字第七六三號判處有期徒刑九
    月確定。復因違反麻醉藥品管理條例案件，於八十六年三月十八日，經本院以八
    十六年度易字第七三五號判處有期徒刑三月，如易科罰金，以三佰元折算一日確
    定。嗣前開三罪接續執行，於八十七年十月一日假釋出監，末於八十七年十月二
    十七日縮刑期滿未經撤銷假釋而視為執行完畢。其前因施用第二級毒品案件，經
    臺灣板橋地方法院檢察署檢察官聲請本院以九十年度毒聲字第一九六○號裁定送
    觀察、勒戒後，認無繼續施用毒品之傾向，而經該署檢察官於九十年六月十八日
    以九十年度毒偵字第一六二二號為不起訴處分確定。詎乙○○仍不知悔改，復基
    於施用第一級毒品海洛因之概括犯意，自九十年八月初旬某日起，迄九十一年二
    月五日止，連續在其位於臺北縣蘆洲市○○路八二號五樓之住處，以將海洛因摻
    入香煙之方式，非法施用第一級毒品海洛因多次。又另萌施用第二級毒品安非他
    命之概括犯意，於上開時地，以將安非他命置於吸食器上以火燒烤成煙霧狀後吸
    食之方式，非法施用第二級毒品安非他命多次。嗣於九十一年二月六日十七時許
    ，在上址與丙○○、甲○○（該二人違反毒品危害防制條例部分，另經臺灣板橋
    地方法院檢察署檢察官偵查）一併經警查獲，並扣得乙○○所有供施用之第一級
    毒品海洛因十包（合計總淨重八‧九公克）、第二級毒品安非他命十包（合計總
    淨重二三二‧九公克），其所有供施用第一級毒品海洛因所用之葡萄糖乙包（淨
    重十九‧五公克）、供施用第二級毒品安非他命所用之吸食器二組、斜口分裝杓
    管二支、玻璃球吸食器乙個及其所有預備供施用第二級毒品安非他命之分裝袋二
    十七個，非其所有內含海洛因殘渣而無法析離之殘渣袋四個，非其所有之電子磅
    秤乙台、注射針筒乙支。乙○○本次施用第一級毒品海洛因、第二級毒品安非他
    命之犯行，經臺灣板橋地方法院檢察署檢察官聲請本院於九十一年二月七日以九
    十一年度毒聲字第四九八號裁定送觀察、勒戒，經送臺灣臺北看守所附設勒戒處
    所觀察、勒戒後，認有繼續施用毒品傾向，復依該署檢察官聲請本院於九十一年
    三月七日以九十一年度毒聲字第七六三號裁定將其送戒治處所施以強制戒治一年
    ，現強制戒治中。
二、案經臺北市政府警察局信義分局移送臺灣板橋地方法院檢察署檢察官聲請簡易判
    決處刑，本院認為不宜，改依通常訴訟程序審理。
    理  由
一、右揭犯罪事實，業據被告乙○○於偵查及本院審理時坦承不諱（詳偵查卷宗第五
    七頁反面、本院九十一年七月四日審判筆錄）。且被告於九十一年二月六日二十
    時零分許，為警查獲所採取之尿液檢體，經檢驗結果，呈嗎啡、安非他命陽性反
    應，有臺灣檢驗科技股份有限公司濫用藥物尿液檢驗報告乙紙在卷可稽（附於偵
    查卷宗第八一頁）。此外並有於九十一年二月六日十七時，經警在被告位於臺北
    縣蘆洲市○○路八二號五樓之住處查扣之第一級毒品海洛因十包、第二級毒品安
    非他命十包、葡萄糖乙包（淨重十九‧五公克）、吸食器二組、斜口分裝杓管二
    支、玻璃球吸食器乙個、分裝袋二十七個扣案及現場照片六幀附卷可稽（附於偵
    查卷宗第十九頁至第二一頁）。而前開第一級毒品海洛因十包，合計總淨重八‧
    九公克，第二級毒品安非他命十包，合計總淨重二三二‧九公克，亦有臺北市政
    府警察局保安警察大隊第二中隊查獲涉嫌違反毒品危害防制條例毒品初步鑑驗報
    告單三紙在卷足憑（附於偵查卷宗第二二頁、第二三頁、第二五頁）。再上開第
    一級毒品海洛因十包、第二級毒品安非他命十包，係被告所有供施用之毒品，葡
    萄糖乙包係被告所有供施用第一級毒品海洛因所用之物，吸食器二組、斜口分裝
    杓管二支、玻璃球吸食器乙個，係被告所有供施用第二級毒品安非他命所用之物
    ，分裝袋二十七個係被告所有預備供施用第二級毒品安非他命之物，業據被告於
    本院審理時陳明無訛（詳本院九十一年七月四日）。至被告固陳稱：上開物品係
    伊與丙○○共有云云，惟此為丙○○所否認，並證述：不知前開物品係何人所有
    等語在卷（詳本院九十一年五月二十一日訊問筆錄），而被告於警訊中係自白稱
    ：上揭物品均係伊所有等語無訛（詳偵查卷宗第十一頁），職是，右述物品應係
    被告單獨所有，而非被告與丙○○共有，堪以認定，被告所述上開物品係與丙○
    ○共有云云，顯係避就不詞，不足採信，附此敘明。
二、又被告前因施用第二級毒品案件，經臺灣板橋地方法院檢察署檢察官聲請本院以
    九十年度毒聲字第一九六○號裁定送觀察、勒戒後，認無繼續施用毒品之傾向，
    而經該署檢察官於九十年六月十八日以九十年度毒偵字第一六二二號為不起訴處
    分確定乙節，有上開臺灣板橋地方法院檢察署檢察官九十年度毒偵字第一六二二
    號不起訴處分書乙紙（附於偵查卷宗第五六頁）及臺灣高等法院被告全國前案紀
    錄表各乙紙在卷可按，其於五年內再犯本件施用第一級及第二級毒品犯行，經臺
    灣板橋地方法院檢察署檢察官聲請本院於九十一年二月七日以九十一年度毒聲字
    第四九八號裁定送觀察、勒戒，經送臺灣臺北看守所附設勒戒處所觀察、勒戒後
    ，認有繼續施用毒品傾向，復依該署檢察官聲請本院於九十一年三月七日以九十
    一年度毒聲字第七六三號裁定將其送戒治處所施以強制戒治一年，復有本院九十
    一年度毒聲字第四九八號、九十一年度毒聲字第七六三號裁定二紙及臺灣臺北看
    守所附設勒戒處所九十一年二月二十六日有無繼續施用毒品傾向證明書乙紙附卷
    可稽（附於偵查卷宗第六五頁、第七三頁、第七六頁），其二犯毒品危害防制條
    例第十條之罪，應堪認定。本件事證明確，應依法論科。
三、按毒品危害防制條例業於八十六年十月三十日經立法院三讀通過，嗣於八十七年
    五月二十日經總統公布，於八十七年五月二十二日零時起生效施行，海洛因及安
    非他命依該條例第二條第二項第一款、第二款之規定，分屬於第一級、第二級毒
    品，復依該條例第十條規定，施用第一級毒品者，處六月以上，五年以下有期徒
    刑；施用第二級毒品者，處三年以下有期徒刑，但第一次施用毒品者，檢察官應
    先將被告送勒戒處所觀察、勒戒；經觀察、勒戒後無繼續施用毒品之傾向者，應
    由檢察官為不起訴之處分，有繼續施用毒品之傾向者，由檢察官聲請法院裁定令
    入戒治處所施以強制戒治，其期間為一年；依前項規定為不起訴之處分後，五年
    內再犯第十條之罪，經觀察、勒戒後，認有繼續施用毒品之傾向或三犯以上者，
    不適用前項之規定，毒品危害防制條例第二十條第一項、第二項、第三項分別定
    有明文。被告前因施用第二級毒品案件，經送觀察、勒戒後，認無繼續施用毒品
    之傾向，而由臺灣板橋地方法院檢察署檢察官為不起訴處分在案，其於五年內又
    犯本件施用毒品犯行，經觀察、勒戒後，認有繼續施用毒品之傾向，已如前述，
    揆諸前開規定，核被告施用海洛因犯行，係犯同條例第十條第一項之施用第一級
    毒品罪；其施用安非他命犯行，係犯同條例第十條第二項之施用第二級毒品罪，
    其施用第一級毒品海洛因、第二級毒品安非他命前後持有第一級毒品海洛因、第
    二級毒品安非他命之低度行為，為施用之高度行為所吸收，均不另論罪。又其多
    次施用第一級毒品海洛因、第二級毒品安非他命之犯行，各時間緊接，所犯又係
    構成要件相同之罪名，顯各係基於概括犯意反覆為之，應皆依刑法第五十六條連
    續犯之規定論以一罪，並加重其刑。再其所犯上開二罪，犯意各別，罪名互異，
    應分論併罰。另被告曾因竊盜案件，於七十九年八月十七日，經本院以七十九年
    度少訴字第一五六號處有期徒刑一年，並於七十九年十月十五日確定。又因藥事
    法案件，於八十四年四月二十五日，經本院以八十四年度訴字第七六三號判處有
    期徒刑九月確定。復因違反麻醉藥品管理條例案件，於八十六年三月十八日，經
    本院以八十六年度易字第七三五號判處有期徒刑三月，如易科罰金，以三佰元折
    算一日確定。嗣前開三罪接續執行，於八十七年十月一日假釋出監，末於八十七
    年十月二十七日縮刑期滿未經撤銷假釋而視為執行完畢，有臺灣高等法院檢察署
    刑案紀錄簡覆表乙紙在卷可按，職是，公訴人認被告係於八十六年十二月四日執
    行完畢，恐有誤會，準此，被告於受有期徒刑執行完畢後，五年以內再犯有期徒
    刑以上刑之本罪，為累犯，應依刑法第四十七條之規定加重其刑，並遞加之。爰
    審酌被告施用毒品戕害身心、害人害己及被告前因施用毒品，經法院送觀察、勒
    戒後，猶不思戒絕革除惡習，仍二犯本件施用毒品犯行；惟被告犯罪後坦承犯行
    之態度，併其犯罪之動機、目的、手段、品行、生活狀況、智識程度、犯罪所生
    之損害等一切情狀，分別量處如主文所示之刑，並定其應執行刑。至扣案之海洛
    因十包（合計總淨重八‧九公克）、安非他命十包（合計總淨重二三二‧九公克
    ），均係被告所有並皆屬違禁物，另殘渣袋四個，雖非被告所有，固據被告陳明
    在卷（詳本院九十一年七月四日審判筆錄），惟該殘渣袋四個，內均含有海洛因
    殘渣而無法析離，而亦屬違禁物，不問屬於犯人與否，亦應依毒品危害防制條例
    第十八條第一項前段之規定宣告沒收銷燬之。另查扣之葡萄糖乙包，係被告所有
    供施用第一級毒品海洛因所用之物，吸食器二組、斜口分裝杓管二支、玻璃球吸
    食器乙個，係被告所有供施用第二級毒品安非他命所用之物，分裝袋二十七個係
    被告所有預備供施用第二級毒品安非他命之物，並如前述，併依刑法第三十八條
    第一項第二款之規定宣告沒收之。至同日查扣之電子磅秤乙台、注射針筒乙支非
    被告所有，業據被告於本院審理時陳明在卷（詳本院九十一年七月四日審判筆錄
    ），既非被告所有，本院自無從併予宣告沒收之，附此敘明。
據上論斷，應依刑事訴訟法第二百九十九條第一項前段，毒品危害防制條例第十條第
一項、第二項、第十八條第一項前段，刑法第十一條前段、第五十六條、第四十七條
、第五十一條第五款、第三十八條第一項第二款，判決如主文。
本案經檢察官呂永魁到庭執行職務。
中      華      民      國      九十一      年      七    月    十六    日
                                  臺灣板橋地方法院刑事第四庭
                                          法  官  游  秀  雯
右正本證明與原本無異。
如不服本判決，應於判決送達後十日內，向本院提出上訴狀。
                                          書記官  張  玉  如
中      華      民      國      九十一      年      七    月    十七    日
附錄本案論罪科刑法條：
毒品危害防制條例第十條
施用第一級毒品者，處六月以上五年以下有期徒刑。
施用第二級毒品者，處三年以下有期徒刑。
